臺灣臺中地方法院刑事判決　　　　　　　　　　　　　九十一年度易字第三九四號
　　公　訴　人　台灣台中地方法院檢察署檢察官
　　被　　　告　乙○○
右列被告因偽造文書案件，經檢察官聲請以簡易判決處刑（九十年度偵字第二二○七
六號），本院臺中簡易庭認不宜逕以簡易判決處刑，移由本院刑事庭依通常程序審理
，判決如左：
    主  文
乙○○共同變造國民身分證，足以生損害於公眾及他人，累犯，處有期徒刑肆月，如
易科罰金，以參佰元折算壹日。
扣案變造「甲○○」國民身分證及汽車駕駛執照上之照片共貳張，沒收。
    事  實
一、乙○○前因違反麻醉藥品管理條例案件，於民國八十一年一月二十四日經本院判
    處有期徒刑六月，如易科罰金，以三十元折算一日確定，於八十一年二月二十四
    日執行完畢；復因偽造有價證券等案件，於八十二年五月二十二日經台灣彰化地
    方法院判處有期徒刑二年，罰金二千元，罰金如易服勞役以三百元折算一日；另
    因違反肅清煙毒條例等案件，於八十二年十月十四日經本院判處有期徒刑三年三
    月確定，上開二案件經送監接續執行，於八十四年五月二十三日縮短刑期假釋出
    監（嗣因另案經撤銷假釋而於八十六年一月三十一日入監執行殘刑）；又因違反
    麻醉藥品管理條例案件，於八十五年十二月二十八日經本院判處有期徒刑七月確
    定，再因違反麻醉藥品管理條例案件，於八十六年十月三日經本院判處有期徒刑
    六月，如易科罰金，以三百元折算一日確定，上開二案件於八十七年十二月二十
    三日經本院定應執行刑為有期徒刑十月，而與前開殘刑接續執行，於八十八年十
    一月二十五日縮短刑期假釋出監，於八十九年六月十五日縮刑期滿執行完畢。竟
    仍不知悔改，又於八十九年十月間，與真實姓名年籍不詳、綽號「阿義」之成年
    男子共同基於犯意之聯絡，由乙○○提供自己照片二張，交予阿義以換貼乙○○
    照片於甲○○（男、四十年十二月二十五日生、身分證統一編號：Ｚ00000
    0000號）之中華民國國民身分證及汽車駕駛執照上（上開證件係甲○○於八
    十九年四月初在台中市○○路仁愛國小附近遭竊），而變造甲○○之中華民國國
    民身分證及汽車駕駛執照各一枚，均足以生損害於甲○○本人及分別對戶政機關
    對於國民身分證管理之正確性及監理機關對於駕駛執照管理之正確性。嗣於八十
    九年十一月三日凌晨二時三十分許，在台中市○○路○段五八之三號九樓十二室
    為警查獲，並扣得前開變造之中華民國國民身分證及汽車駕駛執照，而查悉上情
    。
二、案經台中縣警察局移送臺灣臺中地方法院檢察署檢察官偵查聲請簡易處刑。
    理  由
一、右開事實，業據被告乙○○於警訊、偵訊及本院調查、審理中坦承不諱，核與被
    害人甲○○於偵訊中指述之情節相符，並有前揭變造之中華民國國民身分證及汽
    車駕駛執照各一張扣案可證，被告自白核與事實相符。本案事證明確，被告犯行
    堪以認定。
二、核被告所為，係犯刑法第二百十二條之變造國民身分證及駕駛執照罪。被告交付
    照片予阿義變造國民身分證及駕駛執照，其等二人就上開犯行，彼此間有犯意之
    聯絡、行為之分擔，為共同正犯。復按刑法上所謂接續犯，係指以單一行為，經
    數階段，持續侵害同一法益而言（最高法院七十年台上字第二八九八號判例意旨
    參照），被告前揭變造國民身分證及駕駛執照之行為，其所侵害之法益並非同一
    ，故無從論以接續犯，然本件被告係利用同一機會、在同一時間及地點，以一交
付照片換貼於他人證件上之行為，同時觸犯變造國民身分證及變造駕駛執照之變
    造特種文書罪，故為想像競合犯，應從一重之變造國民身分證罪處斷。又被告前
    因違反麻醉藥品管理條例案件，於八十一年一月二十四日經本院判處有期徒刑六
    月，如易科罰金，以三十元折算一日確定，於八十一年二月二十四日執行完畢；
    復因偽造有價證券等案件，於八十二年五月二十二日經台灣彰化地方法院判處有
    期徒刑二年，罰金二千元，罰金如易服勞役以三百元折算一日；另因違反肅清煙
    毒條例等案件，於八十二年十月十四日經本院判處有期徒刑三年三月確定，上開
    二案件經送監接續執行，於八十四年五月二十三日縮短刑期假釋出監，（嗣因另
    案經撤銷假釋而於八十六年一月三十一日入監執行殘刑）；又因違反麻醉藥品管
    理條例案件，於八十五年十二月二十八日經本院判處有期徒刑七月確定，再因違
    反麻醉藥品管理條例案件，於八十六年十月三日經本院判處有期徒刑六月，如易
    科罰金，以三百元折算一日確定，上開二案件於八十七年十二月二十三日經本院
    定應執行刑為有期徒刑十月，而與前開殘刑接續執行，於八十八年十一月二十五
    日縮短刑期假釋出監，於八十九年六月十五日縮刑期滿執行完畢等情，有臺灣臺
    中地方法院檢察署刑案資料查註紀錄表及臺灣高等法院被告全國前案紀錄表各一
    份在卷可按，其受有期徒刑執行完畢後五年以內再犯本件有期徒刑以上之罪，是
    為累犯，應依刑法第四十七條規定加重其刑。爰審酌被告之素行不佳、本件犯罪
    之動機、目的、手段、所生之危害及犯罪後坦承犯行、尚有悔意之態度等一切情
    狀，量處如主文所示之刑，並諭知易科罰金之折算標準。前開扣案變造之中華民
    國國民身分證及汽車駕駛執照上之被告照片各一張，為被告所有，且係供本件犯
    罪所用之物，依法併予宣告沒收。
據上論斷，應依刑事訴訟法第四百五十二條、第二百九十九條第一項前段，刑法第二
十八條、第二百十二條、第五十五條、第四十七條、第四十一條第一項前段、第三十
八條第一項第二款，罰金罰鍰提高標準條例第一條前段、第二條，判決如主文。
中      華      民      國      九十一    年      八    月      十六    日
                         臺灣臺中地方法院刑事第二庭
                             審判長法  官    張  智  雄
                                   法  官    陳  如  玲
      法  官    蔡  建  興
右正本證明與原本無異。
如不服本判決，應於判決送達後十日內向本院提出上訴狀，上訴於臺灣高等法院臺中
分院( 須附繕本 )。
                                   書記官
中      華      民      國      九十一    年      八    月      十六    日
附錄本案所犯法條全文
刑法第二百一十二條：
偽造、變造護照、旅券、免許證、特許證及關於品行、能力服務或其他相類之證書、
介紹書，足以生損害於公眾或他人者，處一年以下有期徒刑、拘役或三百元以下罰金
。
